臺灣士林地方法院刑事判決　　　　　　 95年度交易字第770號
公　訴　人　臺灣士林地方法院檢察署檢察官
被　　　告　乙○○
上列被告因公共危險案件，經檢察官提起公訴（95年度偵字第11
838 號），被告於本院準備程序中就被訴之事實為有罪之陳述，
本院合議庭裁定由受命法官改依簡式審判程序審理，並判決如下
：
    主  文
乙○○駕駛動力交通工具肇事，致人受傷而逃逸，處有期徒刑柒
月。緩刑貳年。
    事  實
一、乙○○於民國95年3 月26日下午4 時10分許，駕駛向張憲紘
    借得之車牌DM-0125 號自用小客車，行經臺北市○○區○○
    路與延平北路6 段交岔路口，與甲○○騎駛之車牌CKS- 816
    號重型機車發生擦撞，致甲○○及其所騎之機車倒地，甲○
    ○受有臉部、左手及雙膝擦傷等普通傷害（過失傷害部分，
    經撤回告訴，為檢察官不起訴處分），詎乙○○於車禍肇事
    後，明知上情，竟未下車施以必要之救護處理，即駕車高速
    駛離，甲○○則騎駛上開機車追趕，至臺北縣三重市重陽橋
    出口附近紅綠燈處，為甲○○騎車攔截，然乙○○仍繼續駕
    車逃逸，嗣經甲○○據上開自小客車之車號訴警究辦，始循
    線查獲。
二、案經甲○○訴由臺北市政府警察局士林分局報告臺灣士林地
    方法院檢察署檢察官偵查起訴。
    理  由
一、上開犯罪事實，業經被告乙○○於警詢、檢察官偵查及本院
    審理中供承不諱，核與證人即告訴人甲○○於警詢及檢察官
    偵查中證述之情節大致相符，並有臺北市政府警察局士林分
    局交通分隊道路交通事故現場圖、道路交通事故補充資料表
    、交通事故談話紀錄表、道路交通事故調查報告表、現場照
    片5 張、新光吳火獅紀念醫院95年3 月26日出具之診斷證明
    書附卷可憑，足認被告駕車肇事致告訴人受有上開傷害後未
    下車施以必要之救護處理，即駕車駛離逃逸甚明。本件事證
    明確，被告之犯行洵堪認定。
二、核被告所為，係犯刑法第185 之4 駕駛動力交通工具肇事致
    人受傷而逃逸罪。公訴人雖認被告乙○○對於本件尚未發覺
    之罪有自首之情形，然查被告於本院審理中自承：「張憲紘
    是在士林分局打電話給我，大約晚上7 點多我就到士林分局
    ，當天我有作筆錄，再送士林地檢署。」等語（參見本院卷
    第16頁），再查，本件原偵查對象為車牌DM-0125 號自用小
    客車之車主張憲紘，經張憲紘於95年9 月4 日下午4 時58分
    通緝到案後，檢察官訊問該車之使用人得知係張憲紘哥哥之
    葉姓岳父，而檢察官亦查證肇事人為乙○○（參見95年度偵
    緝字第983 號偵查卷95年9 月4 日之偵訊筆錄及點名單），
    則被告乙○○於95年9 月4 日晚上9 時30分許，向臺灣士林
    地方法院檢察署檢察官主張自首（參見95年度他字第3035號
    卷第1 至4 頁）之前，檢察官實已有具體之證據知悉本件車
    禍之肇事人為乙○○，是被告事後自白犯行並非自首，應甚
    明確。爰審酌被告駕駛車輛發生交通事故後，未予停車察看
    ，施予必要救護即行逃逸，經被害人追及仍不停車處理，及
    其犯罪之動機、目的、手段、被害人因被告肇事致受傷害之
    程度尚屬輕微，肇事後與被害人達成和解，賠償給付新臺幣
    18,000元，有和解書影本1 份附卷可稽等一切情狀，量處如
    主文所示之刑。末查，刑法第74條雖於94年2 月2 日修正公
    佈，並自95年7 月1 日施行，然有關緩刑之宣告，因非行為
    可罰性之法律規範變更問題，而應適用修正後之刑法第74條
    之規定，最高法院95年度第8 次刑事庭會議決議參照，被告
    未曾因故意犯罪受有期徒刑以上刑之宣告，此有臺灣高等法
    院被告前案紀錄表1 份在卷可稽，此次因一時失慮偶罹刑典
    ，事後已坦承犯行，深具悔意，其經此教訓，應知所警惕而
    無再犯之虞，本院因認所宣告之刑，以暫不執行為適當，爰
    依修正後刑法第74條第1 項第1 款之規定宣告緩刑2 年，以
    啟自新。
據上論斷，依刑事訴訟法第273 條之1 第1 項、第299 條第1 項
前段，刑法第185 條之4 、第74條第1 項第1 款，判決如主文。
本案經檢察官林宏松到庭執行職務。
中　　華　　民　　國　　96　　年　　1 　　月　　5 　　日
                  刑事第一庭法  官  雷雯華
以上正本證明與原本無異。
如不服本判決，應於判決送達後10日內，向本院提出上訴狀。
                            書記官  陳如玲
中　　華　　民　　國　　96　　年　　1 　　月　　5 　　日
附錄本案論罪科刑法條之依據：
刑法第185條之4
駕駛動力交通工具肇事，致人死傷而逃逸者，處6 月以上5 年以
下有期徒刑。
